臺灣高等法院刑事判決　　　　　　　　93年度上訴字第2635號
　　上　訴　人
　　即　被　告　乙○○
　　選任辯護人　游雅鈴律師
　　上　訴　人
　　即　被　告　丙○○
　　共　　　同
　　選任辯護人　張世興律師
上列上訴人等因違反著作權法案件，不服臺灣新竹地方法院93年
訴字第26號，中華民國93年8月9日第一審判決（起訴案號：臺灣
新竹地方法院檢察署92年度偵字第2881號、第3484號），提起上
訴，本院判決如下：
    主  文
原判決撤銷。
乙○○共同連續意圖營利而以重製於光碟之方法侵害他人之著作
財產權，處拘役伍拾日，如易科罰金，以佰元折算壹日。緩刑
貳年。扣案如附表編號一至八所示之物，均沒收。
丙○○共同連續意圖營利而以重製於光碟之方法侵害他人之著作
財產權，處拘役肆拾日，如易科罰金，以佰元折算壹日。緩刑
貳年。扣案如附表編號一至八所示之物，均沒收。
    事  實
一、乙○○係設於新竹市○○街一○九號「國達民俗藝品店」之
    負責人，其與配偶丙○○均明知霹靂布袋戲系列「霹靂刀鋒
    」為霹靂國際多媒體股份有限公司（下稱霹靂公司）享有著
    作財產權之視聽著作，「霹靂刀鋒」之發行權、重製權、出
    租權於民國（下同）九十年四月十五日至九十二年四月十五
    日期間專屬授權予中龍科技股份有限公司（下稱中龍公司）
    ，非經上開公司之同意或授權，不得意圖營利擅自重製或以
    移轉所有權之方法散布其重製物，乙○○、丙○○竟共同基
    於意圖營利而以重製於光碟之方法侵害他人著作財產權之概
    括犯意之聯絡，未經前開著作權人之同意或授權，自民國九
    十二年一月間某日起至九十二年四月九日止，在上述「國達
    民俗藝品店」內，以每片新台幣（下同）五十元之代價向新
    竹市○○路四七六號聯美影視公司所購得之「霹靂刀鋒」Ｖ
    ＣＤ光碟片作為母片，再用乙○○所有之燒錄機為工具，連
    續擅自重製上開「霹靂刀鋒」ＶＣＤ光碟片後，再由乙○○
    、丙○○以每片盜拷之光碟片四十元之代價，意圖銷售予不
    特定人，而以此方式侵害上開著作權人之著作財產權。嗣於
    同年三月三十日下午一、二時許，乙○○、丙○○共同基於
    移轉所有權散布重製光碟之方法之犯意聯絡，在上開藝品店
    內將盜拷之「霹靂刀鋒」第十五至十八集ＶＣＤ光碟片共四
    片，以每片四十元售予中龍公司派請之市場調查員蕭國豐，
    以此方式侵害上開著作權人之著作財產權。中龍公司於得悉
    後即向台北市政府警察局提出告訴，而由台北市政府警察局
    萬華分局聲請搜索票，會同中龍公司職員甲○○，於九十二
    年四月十日中午十二時許至下午一時許，在「國達民俗藝品
    店」上址實施搜索，當場查獲並扣得如附表所示之光碟片與
    乙○○所有之燒錄機一台。
二、案經中龍公司訴由台北市政府警察局萬華分局（聲請簡易判
    決處刑書誤載為新竹市警察局）報告臺灣新竹地方法院檢察
    署檢察官偵查起訴。
    理  由
一、訊據上訴人即被告乙○○、丙○○二人固坦承被告乙○○係
    「國達民俗藝品店」之負責人，自九十二年一月間某日起至
    九十二年四月九日止，在該藝品店內，以向聯美影視公司購
    得之「霹靂刀鋒」ＶＣＤ光碟片作為母片，利用其所有之燒
    錄機，未經中龍公司之同意或授權，連續多次盜拷「霹靂刀
    鋒」ＶＣＤ光碟片，九十二年四月十日經警實施搜索扣得附
    表所示之母片與盜拷光碟片，且證人蕭國豐於偵訊時提出之
    「霹靂刀鋒」第十七、十八集ＶＣＤ光碟片，確為被告乙○
    ○所盜拷等情，但均否認有何違反著作權法之行為，被告乙
    ○○辯稱：伊向來致力於民俗傳統文化之推廣及傳承，亦經
    常應邀表演布袋戲，為研究之需租購相關布袋戲光碟片觀看
    ，本件是因反覆倒帶觀看「霹靂刀鋒」光碟片，又怕弄壞才
    自行拷貝保存，並非意圖銷售或營利，證人蕭國豐於偵查中
    提出之「霹靂刀鋒」第十七、十八集ＶＣＤ光碟片，實為被
    告乙○○借予一位前來購買布袋戲玩偶之年輕人，不知為何
    竟落入證人蕭國豐手上云云；被告丙○○則辯稱：伊不諳電
    腦，不知乙○○拷貝光碟片一事，更無何銷售營利情事云云
    。
二、惟查：
  (一)關於被告二人自承被告乙○○未獲得中龍公司之同意或授權
    ，卻在上揭時地以前述方式連續多次拷貝中龍公司獲得專屬
    授權之「霹靂刀鋒」ＶＣＤ光碟片部分，業據告訴人中龍公
    司代理人甲○○指訴明確（見九十二年偵字第二八八一號卷
    第十八頁至第十九頁、第六八頁至第六九頁，九十二年竹簡
    字第五九二號卷第三十頁），及證人即聯美影視公司負責人
    林榮源證述在卷（見九十二年偵字第二八八一號卷第六一頁
    至第六二頁），並有霹靂公司九十三年五月二十六日（九三
    ）霹字第九三○五二六○○二號函（見原審卷第七二頁至第
    第七三頁）、智慧財產權證明書、授權書存卷足稽（見九十
    二年偵字第二八八一號卷第二五頁、第二六頁），復有如附
    表所示之母片、盜拷片扣案可資佐證。而本件搜索查獲經過
    ，已據證人即警員黃鴻忠、楊慶濱於偵訊時證述在卷（見九
    十二年偵字第二八八一號卷第四八頁、第四九頁、第八十頁
    至第八二頁），復經原審調閱九十二年度聲搜字第一七七號
    搜索卷查核無訛，且有附表所示之扣案物、現場照片附卷可
    參；再證人蕭國豐於偵訊中提出之「霹靂刀鋒」第十七、十
    八集ＶＣＤ光碟片，附卷足憑；被告二人所供之前開事實，
    均堪信為真正。
  (二)按九十三年九月一日修正前或修正後之著作權法第六十五條
    第二項均規定：「著作之利用是否合於第四十四條至第六十
    三條規定或其他合理使用之情形，應審酌一切情狀，尤應注
    意下列事項，以為判斷之標準：一、利用之目的及性質，包
    括係為商業目的或非營利教育目的。二、著作之性質。三、
    所利用之質量及其整個著作所占之比例。四、利用結果對著
    作潛在市場與現在價值之影響」。本件被告重製拷貝之質量
    ，如附表所示均已達著作原本之全部，甚而依據霹靂公司九
    十三年七月一日（九三）霹字第九三○七○一○○三號函示
    （見原審卷第一九五頁至第一九六頁），「霹靂刀鋒」第十
    九、二十集ＶＣＤ光碟片係九十二年四月九日始發行，發行
    翌日（即九十二年四月十日）即可查獲被告乙○○所盜拷之
    「霹靂刀鋒」第十九、二十集各三片光碟片，縱令其擔心反
    覆觀看有所毀損，然僅發行一日之光碟片當無可能有立即毀
    損之虞，亦無須各盜拷三片之多，且經原審勘驗結果，盜拷
    片中僅第十九集其中一片有不到一分鐘之馬賽克消音情形，
    其餘均畫質清晰無毀損，亦有原審勘驗筆錄（見原審卷第一
    六五頁至第一六八頁）在卷可查，益徵被告所辯因反覆倒帶
    觀看，怕弄壞才自行拷貝保存，符合合理使用規定云云係飾
    卸之詞，不足採信，其所為之重製行為亦顯已逾越著作物合
    理使用之容許程度，是本件並無著作權法第四十四條至第六
    十三條規定之適用。
  (三)關於證人蕭國豐證詞之證據證明力：
  1.證人蕭國豐於偵查中結證稱：其為中龍公司之市場調查員，
    如經檢舉他人有盜版中龍公司獲得授權之著作物之情形，便
    前往現場查看搜證並負責購買盜版品，九十二年三月三十日
    下午一、二時許，其至「國達民俗藝品店」詢問被告丙○○
    有無販賣盜版之光碟片，被告丙○○說「有」並以每片四十
    元販售「霹靂刀鋒」第十七集、第十八集各一片之盜版光碟
    ，被告丙○○還說「再過幾個禮拜還會出新的ＶＣＤ」，被
    告乙○○在旁泡茶也說「不要講出去，我這是服務客戶的性
    質」等語，並提出被告乙○○承認由其拷貝之「霹靂刀鋒」
    第十七、十八集ＶＣＤ光碟片各一片附卷（見九十二年度偵
    字第二八八一號卷第八一頁）；嗣於原審仍結證稱：其於九
    十二年二月至同年六月間在中龍公司擔任稽查員，因有人檢
    舉被告二人販賣盜版片，其便於九十二年三月底前往「國達
    民俗藝品店」詢問有無販售「霹靂刀鋒」盜版光碟片，被告
    丙○○稱「有」並詢問需要幾片，其擔心一次購買太多店家
    起疑，便表示購買第十五至第十八集各一片，被告乙○○即
    從電視旁夾放報紙處拿出四片光碟片，還說「一片四十元」
    、「沒有瑕疵，有問題可以拿回來換」、「再過幾個禮拜還
    會出新的」，被告其中一人也有說「不要講出去這是服務客
    戶的性質」等語，並當庭提出「霹靂刀鋒」第十五、十六集
    ＶＣＤ光碟片各一片附卷可證（見原審第八一頁至第八三頁
    、第九○頁至第九二頁、第九三頁）。證人蕭國豐與被告二
    人素昧平生且無怨尤，業據被告二人、證人蕭國豐當庭陳述
    甚明，證人蕭國豐當無虛構購買光碟情節而故陷被告二人於
    罪之必要，且證人蕭國豐就其向被告二人購買盜版光碟片之
    經過，先後所言大致相同，僅細節稍有出入，所述放置盜拷
    片之處，亦與卷附現場查獲照片相符，偵查中復提出被告乙
    ○○承認盜拷之光碟片二片，倘其確未親身前往購買，依常
    情而論，當無可能為上述詳實之證述；再者，證人蕭國豐於
    原審提出之第十五、十六集光碟片，雖被告乙○○否認係其
    盜拷，然上揭光碟片與附表所示之盜拷片，封面上均有「Ｄ
    ＡＲＢＵＴＥＣ」字樣，且式樣顏色均相同，顯然為同一廠
    牌出品之光碟片，而該光碟片上手寫之「刀」字，亦與附表
    所示被告乙○○自承係其盜拷光碟片上所親自書寫之「刀」
    字字跡，依肉眼判斷極為相似；況證人蕭國豐前述所為符合
    一般公司追查侵害其著作權時之通常蒐證方式；另參以被告
    乙○○所辯證人蕭國豐於偵查中提出之「霹靂刀鋒」第十七
    、十八集ＶＣＤ光碟片，為其借予一位前來購買布袋戲玩偶
    之年輕人，不知為何竟落入證人蕭國豐手上一節，均未能提
    出積極證據以實其說，且對於該不知名年輕人之姓名、住址
    、電話號碼等資料均無所知悉，顯有違一般常情甚明。綜上
    ，證人蕭國豐之證詞，應堪採信。
  2.按「關於證人之陳述有部分前後不符，或相互間有所歧異時
    ，究竟何者為可採，法院仍得本其自由心證予以斟酌，非謂
    一有不符或矛盾，即應認其全部均為不可採信」（參照最高
    法院七十四年台上字第一五九九號判例）。查本件辯護人質
    疑證人蕭國豐當時未受雇於中龍公司，及其證述前後有多處
    相異之處乙節，經核(1)調查員或稽查員僅係職務名稱而已，
    證人蕭國豐就其之職務內容前後證述始終相同，自不得單以
    職務名稱否定其證言之可信性；(2)證人蕭國豐於原審雖改口
    向被告二人購買四片光碟片，然其亦補充敘述，因為其中二
    片買來後即交予告訴人中龍公司，可以確定當時購買四片等
    語（見原審卷第八三頁至第九三頁），衡情，證人蕭國豐已
    於九十二年六月三十日偵訊中證稱購買盜拷光碟片並提出二
    片佐證，在將近一年後之原審程序中，實無必要虛構當時尚
    另有買二片之情節，且本件爭點厥為被告二人有無販售盜拷
    光碟意圖營利之事實，證人蕭國豐不論購買二片或四片，僅
    係片數之差別，並無解於購買盜拷光碟之事實；(3)證人蕭國
    豐於偵訊時雖稱當時有人向被告丙○○購買光碟片，但並未
    證述他人購買的是合法或盜拷品；(4)搜證後之報告應為書面
    或口頭亦可，誠屬告訴人中龍公司與證人蕭國豐之間民事法
    律關係之範疇，倘中龍公司願意接受證人蕭國豐以口述報告
    搜證情形，實非外人所得置喙，至告訴人中龍公司偵查中提
    出之搜證紀錄，或為其他職員所製作，該公司對於刑事告訴
    案件亦可能有所分工，而非完全委派一人負責，自難單憑證
    人蕭國豐未看過上開搜證紀錄，即遽認其證言均不可取；(5)
    本件爭點乃被告二人有無販售盜拷光碟意圖營利之事實，此
    與他人購買盜拷光碟時，是否要求被告二人出具收據或發票
    ，尚無必然之關連。況財政部國稅局信義稽證所固於九十三
    年七月五日以財北國稅信義綜所一字第○九三○○○七四九
    二號函覆（見原審卷第一九七頁至第一九九頁），告訴人中
    龍公司並未申報證人蕭國豐九十二年度之薪資所得，依此尚
    難採認證人蕭國豐於前述時地搜證購買光碟片時，具有中龍
    公司受僱人之身分，然負責市場調查、稽查或侵害著作權搜
    證工作之人，本不以受僱於著作權人為限，經由委任、承攬
    等法律關係而從事上開工作者，更屬常見，且衡諸雇主與受
    僱人間之利害關係，受僱人對於有關雇主之證詞，有所偏袒
    或維護當屬人之常情，而本件證人蕭國豐若非中龍公司受僱
    人，其所為之證詞反益加可取。是本件證人蕭國豐之證詞，
    就細節部分先後所述雖有出入，然對於購買盜拷光碟之基本
    事實則始終如一，尚不足以推翻其於上開時地確向被告二人
    購買盜拷光碟證詞之真實性。
  3.綜上，足徵被告二人主觀上確有營利之意圖，且渠等擅自重
    製上開光碟片、以移轉所有權之方法散布重製光碟片等行為
    ，均係基於營利之意圖所為，被告丙○○或許不諳電腦，但
    其與被告乙○○既係夫妻關係，又於證人蕭國豐前往購買時
    ，與被告乙○○一同販售盜拷光碟，二人間顯有犯意聯絡及
    行為分擔。
  (四)被告丙○○雖舉證人詹學銘、劉劍瑛、陳英燕之證詞，用以
    證明九十二年三月三十日當天不在「國達民俗藝品店」內，
    而是與上述證人一起打麻將，並於原審提出記載當日輸三百
    元之筆記本一本為證，復提出於本院附卷為憑（見本院卷底
    證物袋）。然查，其所提出之筆記本乃被告丙○○個人所記
    載，是否臨訟製作，可能性尚不得完全排除，且證人詹學銘
    、陳英燕均於原審證稱無法確定九十二年三月三十日被告丙
    ○○是否與渠等一起打麻將（見原審卷第一○二頁、第一一
    三頁），證人劉劍瑛雖於原審結證可以確定（見原審卷第一
    ○八頁），但該日期並非具有紀念性質之假日，倘無任何特
    殊之事由，經過一年二月之久後，一般人之記憶多已模糊而
    無法確定當日發生何事，此由證人詹學銘、陳英燕所述即得
    明證，對此證人劉劍瑛復無法提出當日有何特殊之處而足以
    令其對此事印象深刻，自不得單憑上開證言，即遽採為被告
    丙○○不在場之證明。
  (五)被告乙○○於本院時指稱：原判決附表沒有寫「刀」的光碟
    片不是布袋戲（見本院卷第五八頁），（扣案光碟片上）編
    號六、七、八不是布袋戲，是伊在夜市買的日劇，編號一、
    二、三、四、五也不是布袋戲，是日劇，剩下的都是布袋戲
    光碟等語（見本院卷第六三頁），經本院勘驗結果：原判決
    附表編號二、三、四所示扣案物除該附表編號四中之第九集
    （光碟片上記載「刀９」，即本院附表編號三）、第十集（
    光碟片上記載「刀１０」，即本院附表編號四）確為重製之「
    霹靂刀鋒」光碟，其餘該附表編號二、三、四所示扣案物之
    第一集至第八集（光碟片上記載至，即本院附表編號九
    ）則為日本影劇「春浪漫」第一集至第八集；另原判決附表
    漏列重製之「霹靂刀鋒」光碟第二集一片（其上記載「刀２
    」、貼有「２－２」之標籤，即本院附表編號二），前揭原
    判決附表確與扣案光碟內容不符，併此敘明。
  (六)綜上所述，本件事證明確，被告二人犯行均堪可認定。
三、被告二人明知未經系爭視聽著作之著作權人同意或授權，而
    擅自重製系爭影音光碟，並意圖營利而交付予不特定之人，
    核其所為，原係違反九十二年七月九日修正前著作權法第九
    十一條第二項之意圖銷售而擅自以重製之方法侵害他人之著
    作財產權及第九十三條第三款、第八十七條第二款之以明知
    為侵害著作權之物而意圖營利而交付之方法侵害他人之著作
    權之罪。惟查被告行為後，著作權法已分別於九十二年七月
    九日、九十三年九月一日修正公布，九十二年七月十一日、
    九十三年九月三日生效；比較上開各條文修正前後結果，以
    九十二年七月九日修正之著作權法較有利於被告，依刑法第
    二條第一項但書，應全部適用九十二年七月九日修正之著作
    權法。是核被告二人所為，均係犯九十二年七月九日修正之
    著作權法第九十一條第三項意圖營利而以重製於光碟之方法
    侵害他人之著作財產權罪。被告二人先後多次以重製於光碟
    侵害著作財產權，時間緊接，手段相同，且犯構成要件同一
    之罪名，顯係基於概括犯意為之，為連續犯，均應論以一罪
    ，並加重其刑。又被告二人意圖營利而交付（移轉所有權）
    前述盜拷重製、侵害他人著作財產權之「霹靂刀鋒」第十五
    集至第十八集光碟片予買受人即證人蕭國豐之行為，係犯九
    十二年七月九日修正之著作權法第九十一條之一第三項意圖
    營利而以移轉所有權之方法散布著作重製物為光碟而侵害他
    人之著作財產權罪。被告二人所犯上開二罪，均有犯意之聯
    絡及行為之分擔，皆為共同正犯。且所犯上開二罪間有方法
    、結果之牽連關係，應從較重之九十二年七月九日修正之著
    作權法第九十一條第三項之意圖營利而以重製於光碟之方法
    侵害他人著作財產權罪論處。
四、原審對被告予以論罪科刑，固非無見，惟：(一)著作權法於九
    十二年七月九日修正公布後，復於九十三年九月一日再修正
    公布，同月三日生效，原審未及比較著作權法修正前後之適
    用。(二)經本院勘驗結果（見本院卷第一一七頁），原判決所
    列附表編號二至編號四之扣案光碟與附表扣案物欄所示之內
    容並不相符，已如前述，亦有不合。被告二人上訴意旨仍執
    前詞否認犯罪，雖無理由，惟原判決既有可議之處，自應由
    本院撤銷改判。爰審酌被告二人擅自重製他人享有著作財產
    權之光碟片銷售，牟取私利，助長不法盜版風氣，損害著作
    財產權人之合法權益，破壞國家形象，僅坦承部分犯行，態
    度均難謂良好，惟兼衡查獲之數量不多，所得利益不豐，以
    及被告乙○○確於國中小學宣揚布袋戲之傳統民俗，有照片
    四幀附卷可證，被告丙○○則為捐血志工，亦有剪報一則可
    按，渠二人復為審查合格之新竹市寄養家庭，有許可證一紙
    存卷可參，足見被告二人平日之公益嘉行，此外均無任何刑
    事紀錄，有本院被告全國前案紀錄表二份可考，素行均堪稱
    良好等一切情狀，分別量處被告乙○○拘役五十日、被告丙
    ○○拘役四十日，並均諭知易科罰金之折算標準，以資懲儆
    。
五、扣案如附表編號一所示之光碟片母片、編號八所示之燒錄機
    ，均係被告二人犯著作權法第九十一條第三項之罪，供犯罪
    所用之物，附表編號二至編號七所示之盜拷光碟，則係被告
    二人犯著作權法第九十一條第三項之罪，犯罪所得之物，皆
    應依著作權法第九十八條規定，宣告沒收之。至於另扣案如
    附表所示編號九之光碟片八片，經本院勘驗結果係日本影集
    「春浪漫」第一集至第八集，顯與本件無關，而證人蕭國豐
    於偵查、原審所提出之盜拷光碟片共四片，雖為被告等盜拷
    之物，但已由著作權人中龍公司委派證人蕭國豐購買取得所
    有權，且係據以提出刑事告訴之重要證物，日後或有於民事
    訴訟中再次提出之必要，爰均不併予諭知沒收。
六、末查，被告乙○○、丙○○均未曾受有期徒刑以上刑之宣告
    ，有本院被告全國前案紀錄表在卷可按，其犯後尚能坦承部
    分犯行，且二人平常投身公益、宣揚傳統民俗不遺餘力，經
    此教訓，足資警惕，無再犯之虞，所處之刑本院認以暫不執
    行為適當，爰均併宣告緩刑二年，以啟自新。
據上論斷，應依刑事訴訟法第三百六十九條第一項前段、第三百
六十四條、第二百九十九條第一項前段，九十二年七月九日修正
之著作權法第九十一條第三項、第九十一條之一第三項、第九十
八條，刑法第二條第一項但書、第十一條前段、第二十八條、第
五十六條、第五十五條、第四十一條第一項前段、第七十四條第
一款，罰金罰鍰提高標準條例第二條，判決如主文。
本案經檢察官田炳麟到庭執行職務。
中　　華　　民　　國　　94　　年　　6 　　月　　22　　日
　　　　　　　　　刑事第十三庭  審判長法　官  劉景星
                                      法  官  陳博志
                                      法  官  李春地
以上正本證明與原本無異。
如不服本判決，應於收受送達後十日內向本院提出上訴書狀，其
未敘述上訴之理由者並得於提起上訴後十日內向本院補提理由書
（均須按他造當事人之人數附繕本）。
                                      書記官  柳秋月
中　　華　　民　　國　　94　　年　　6 　　月　　22　　日
附表
  ┌──┬────────────┬────────┬───────┐
  │編號│扣         案         物│備            註│數          量│
  ├──┼────────────┼────────┼───────┤
  │ 一 │霹靂刀鋒ＶＣＤ光碟片第一│母片即封面上有「│每集各一片，合│
  │    │集至第十二集、第十五集至│ANGELSILVER」字 │計十八片      │
  │    │第二十集                │樣              │              │
  ├──┼────────────┼────────┼───────┤
  │ 二 │霹靂刀鋒ＶＣＤ光碟片第二│盜拷片，封面上有│一片          │
  │    │集                      │「PROFESSIONAL」│              │
  │    │                        │字樣            │              │
  ├──┼────────────┼────────┼───────┤
  │ 三 │霹靂刀鋒ＶＣＤ光碟片第九│盜拷片，封面上有│一片          │
  │    │集                      │「DARBUTEC」字樣│              │
  ├──┼────────────┼────────┼───────┤
  │ 四 │霹靂刀鋒ＶＣＤ光碟片第十│盜拷片，封面上有│一片          │
  │    │集                      │「DARBUTEC」字樣│              │
  ├──┼────────────┼────────┼───────┤
  │ 五 │霹靂刀鋒ＶＣＤ光碟片第十│盜拷片，封面上均│每集各一片，合│
  │    │三集、第十四集、第十七集│有「DARBUTEC」字│計四片        │
  │    │、第十八集              │樣              │              │
  ├──┼────────────┼────────┼───────┤
  │ 六 │霹靂刀鋒ＶＣＤ光碟片第十│盜拷片，封面上均│三片          │
  │    │九集                    │有「COLARFUL」字│              │
  │    │                        │樣              │              │
  ├──┼────────────┼────────┼───────┤
  │ 七 │霹靂刀鋒ＶＣＤ光碟片第二│盜拷片，其中二片│合計三片      │
  │    │十集                    │之封面上有「COLA│              │
  │    │                        │RFUL」字樣，其中│              │
  │    │                        │一片封面上有「PR│              │
  │    │                        │OFESSIONAL」字樣│              │
  ├──┼────────────┼────────┼───────┤
  │ 八 │燒錄機                  │                │一台          │
  ├──┼────────────┼────────┼───────┤
  │ 九 │日劇「春浪漫」ＶＣＤ光碟│封面上均有「COLA│合計八片      │
  │    │片第一集至第八集        │RFUL」字樣      │              │
  └──┴────────────┴────────┴───────┘
